【裁判字號】    99,抗,33
【裁判日期】    990128
【裁判案由】    遷讓房屋
【裁判全文】
臺灣高等法院高雄分院民事裁定            99年度抗字第33號
抗  告  人  乙○○
            甲○○
上列抗告人因與相對人伸和鋼鐵股份有限公司間請求遷讓房屋等
事件，對於臺灣高雄地方法院98年度補字第1816號所為裁定提起
抗告，本院裁定如下：
    主  文
抗告駁回。
    理  由
一、按請求遷讓房屋並返還土地，係以土地及房屋之交還請求權
    為訴訟標的，其訴訟標的之價額應以土地及房屋之價額為準
    。本件抗告人起訴請求相對人遷讓房屋等事件，未繳納裁判
    費，原法院乃據抗告人訴之聲明(一)抗告人所有坐落高雄縣大
    寮鄉○○段潮州寮小段3036、3036-1地號及其上3064及3059
    建號即建物門牌號碼為高雄縣大寮鄉○○○路號相對人（與
    李秀春間）之租約無效。(二)相對人應自上開建物遷出並返還
    不動產。(三)相對人自民國98年11月日起至交付上開不動產之
    日止，按月給付新台幣（下同）19萬3570元，裁定起訴訴訟
    標的價額為2259萬2100元【計算式：（第3036地號：公告土
    地現值7300元/ ㎡×面積2564㎡）＋（第3036-1地號：公告
    土地現值7300元/ ㎡×面積189 ㎡）＋第3059建物課稅現值
    90萬3900元＋第3064號建物課稅現值159 萬1300元＝2259萬
    2100 元 】，應徵第一審裁判費21萬880 元，於法並無不合
    。抗告意旨略以：其與相對人間並無買賣，並非對上開不動
    產之交易而起訴，而係依租賃關係起訴，且本件其與相對人
    間未簽定租賃契約，故屬未定期間，應以2 期租金即39萬71
    40元計算訴訟標的價額云云。查抗告人係以其係所有權人之
    地位，主張就系爭4 筆不動產與相對人間無租賃關係存在，
    相對人亦無正當權源，而訴請相對人遷出房屋，並返還土地
    。其給付之訴部分，既係本於物權作用請求返還所有物，自
    應依民事訴訟法第77條之1 第2 項規定，核定訴訟標的價額
    。而與同法第77條之9 所指之因租賃權涉訟之情形有間。抗
    告意旨指摘原裁定不當，求予廢棄，為無理由，應予駁回。
二、據上論結，本件抗告為無理由，依民事訴訟法第495 條之1
    第1 項、第449 條第1 項，裁定如主文。
中    華    民    國    99    年    1     月    28    日
                            民事第六庭
                                審判長法官  許明進
                                法      官  張明振
                                法      官  李炫德
以上正本證明與原本無異。
如不服本裁定應於送達後10日內向本院提出再抗告狀（並按他造
當事人之人數附繕本），並繳納再抗告費新臺幣1,000 元。
再為抗告僅得以適用法規顯有錯誤為理由，並應委任律師為代理
人。
中    華    民    國    99    年    1     月    28    日
                                書  記  官  盧雅婷
附註：
抗告人之配偶、三親等內之血親、二親等內之姻親，或抗告人為
法人、中央或地方機關時，其所屬專任人員具有律師資格並經法
院認適當者，亦得為第三審代理人。
抗告人或其法定代理人具有律師資格者及前項情形，應於提起抗
告或委任時釋明之。

司法院資訊處製作；財團法人民間司法改革基金會備份。
